臺灣臺中地方法院刑事判決　　　　　　　　　　　九十三年度中簡上字第三七八號
　　上　訴　人　臺灣臺中地方法院檢察署檢察官
　　被　　　告　乙○○
右列上訴人因被告竊盜案件，不服本院臺中簡易庭中華民國九十三年六月十六日九十
三年度中簡字第一四五０號第一審簡易判決（聲請案號：臺灣臺中地方法院檢察署九
十三年度偵字第九八一七號），提起上訴，並函
三號），本院管轄之第二審合議庭判決如左：
    主  文
上訴駁回。
    事實及理由
一、本案經本院合議庭審理結果，認第一審簡易判決之認事用法及量刑均無不當，應
    予維持，並引用臺灣臺中地方法院檢察署檢察官聲請簡易判決處刑書及本院第一
    審刑事簡易判決之事實、證據及理由（如附件所示）。
二、公訴人上訴意旨雖以：被告於本件判決前，即於九十三年五月十九日六時許，在
    臺中市○○路○段四十二號前，竊取丙○○所有牌照號碼ＴＡ０─五九三號輕型
    機車，核與前開已判決之竊盜犯罪事實間，時間緊接，且觸犯同一構成要件之罪
    名，顯係基於概括犯意反覆為之，為連續犯，依審判不可分原則，本件應為前揭
    案件起訴效力所及，原審未及斟酌審判，難認原判決允當云云，指摘原判決不當
    ，並函送併辦。惟查，被害人丙○○於警詢時僅指稱：「警方於九十三年六月二
    十三日十七時五十分許在烏日鄉○○路九六一巷三九號所尋獲之車，確認係我失
    竊的，原車牌（車號：ＴＡ０─五九三）未尋獲，係於九十三年五月十九日六時
    許在臺中市○○路四十二號前失竊」等語（見九十三年度偵字第一一五五三號卷
    第二十三頁），已無從依此認定係被告竊取該ＴＡ０─五九三號輕型機車。再參
    以被告於警詢、偵訊時均一再供稱：「警方於九十三年六月二十三日在臺中縣烏
    日鄉○○路九六一巷三十九號查獲我騎用懸掛ＵＱＧ─二二八號車牌，而引擎號
    碼為ＧＧ０７７４７４號輕機車，不是我所偷竊的，是我於九十三年四月間在臺
    中市○○路以四千元的代價向綽號「阿忠」的男子買的，買賣時即有鑰匙，因尚
    未支付價金故未辦理過戶，阿忠亦沒有拿該車行車執照給我，我並不知道該車是
    贓車等語（見九十三年度偵字第一一五五三號卷第十九頁至第二十一頁、第四十
    三頁、第四十四頁）；於本院準備程序及審理時，亦供稱懸掛ＵＱＧ─二二八號
    車牌之機車，係其向綽號「阿忠」購買（見本院卷九十三年十二月二十七日準備
    程序筆錄、九十四年一月十九日審判筆錄），嗣於本院審理時並自白有向綽號「
    阿忠」之男子故買贓物之犯行（見同上審判筆錄）。依此，被告就併辦部分之事
    實，應係論以故買贓物罪，核與前揭論罪科刑之竊盜罪間，行為互殊，觸犯之構
    成要件、罪名均有不同，從而公訴人上訴意旨所稱前開犯行與本件係構成連續犯
    ，顯屬有誤，本院自無從就此移送併辦部分併予審判，應退回公訴人另為適法之
    處理。綜上所陳，本件上訴為無理由，應予駁回。
據上論斷，應依刑事訴訟法第四百五十五條之一第一項、第三項、第三百七十三條、
第三百六十八條，判決如主文。
本案經檢察官甲○○到庭執行職務。
中     華     民     國     九十四     年     一     月      三十一     日
                              臺灣臺中地方法院刑事第五庭
                                  審判長法  官    梁  堯  銘
                                        法  官    巫  淑芳
                                        法  官    林  慧  英
右正本證明與原本無異。
不得上訴。
                                        書記官
中    華    民    國      九十四      年       一      月     三十一    日
